臺灣高等法院刑事裁定　　　　　　　　 100年度抗字第1419號
抗　告　人
即　被　告　黃照岡
選任辯護人　余忠益律師
上列抗告人因偽造文書等案件，不服臺灣臺北地方法院100年度
訴字第1062號，中華民國100年11月29日延長羈押裁定，提起抗
告，本院裁定如下：
    主  文
抗告駁回。
    理  由
一、本件抗告意旨略以：
（一）抗告人即被告黃照岡於民國100年9月7日起羈押至今，已
      歷近3個月之久，抗告人經原審受命法官勸誡反省後，已
      完全坦承犯行，對於案情之細節，亦鉅細靡遺交代未有遺
      漏，抗告人反省思過之誠，足堪信任抗告人無再犯之虞。
（二）抗告人於100年9月7日遭羈押後，引起社會軒然大波，若
      真有再犯之虞，相關被害人早已蜂擁舉證告訴，至今卻僅
      有抗告人於未滿18歲之少年時期誤入歧途而犯之士林地院
      100年度訴字第254號審理中案件，且上開案件牽扯告訴人
      與抗告人間之信任關係，是否成罪仍有可疑，並不足以作
      為抗告人有反覆施行之虞之證據。
（三）又抗告人之親舅父，親自向選任辯護人說明願提供其所有
      之房地即臺北市○○○路○段183巷5號2樓之2房地予抗告
      人居住，使抗告人在舅父之監督下，以免抗告人再受價值
      觀判斷錯誤而誤入歧途之害，且承諾願攜抗告人每週前往
      當地管區報告近況，重獲親情之抗告人，已無逃亡之可能
      ，實無在羈押被告之必要。原裁定未採准予抗告人交保並
      限制出境、限制住居之合法裁量手段，率爾羈押抗告人，
      抗告人難以甘服，爰起本件抗告云云。
二、按羈押被告之目的，在於確保刑事審判程序之完成及刑事執
    行之保全，執行羈押後，有無繼續羈押之必要，應否延長羈
    押，均屬事實認定及法院裁量權限之行使，法院有依法本於
    自由證明法則予以認定，並就具體個案情節斟酌決定，如就
    客觀情事觀察，法院許可羈押之裁定在目的與手段間之衡量
    ，並無明顯違反比例原則情形，即無違法或不當可言。
三、經查：
（一）本件抗告人因涉犯偽造文書等案件，經原審於100年9月7
      日訊問後，除關於有無詐騙告訴人宋麗鶯財物部分外，對
      其餘犯行均坦承不諱，原審據抗告人之自白及被害人魏宏
      帆、告訴人宋麗鶯及證人陳思源、王明德等人之證述，與
      臺灣美國運通國際公司核發之卡號000000000000000號、0
      00000000000000號信用卡及卡片領取簽收表與信用卡簽單
      、抗告人以巴黎杜霖精品企業社名義申請電子簽帳端末機
      （俗稱刷卡機）之相關資料、兆豐銀行客戶歷史檔交易明
      細查詢表、台新國際商業銀行國內匯款申請書、兆豐國際
      商業銀行國內匯款申請書、萬泰銀行匯款申請書、抗告人
      以「魏宏帆」簽收宋麗鶯所交付之194萬元收據等卷附證
      據資料，認定抗告人涉犯刑法第216、210、212條之行使
      偽造私文書、行使偽造證書罪，及同法第339條第1項之詐
      欺取財罪，其犯罪嫌疑重大，且有事實足認抗告人有逃亡
      之虞及反覆實施詐欺取財罪之虞，合於刑事訴訟法第101
      條第1項第1款、第101條之1第7款之羈押事由，非予羈押
      ，顯難進行審判，裁定予以羈押在案。原審繼於同年11月
      29日訊問抗告人及其辯護人對於延長羈押之意見後，認抗
      告人原羈押原因尚未消滅，裁定自同年12月7日延長羈押
      期間2月在案。
（二）抗告意旨雖稱抗告人於100年9月7日遭羈押後，至今僅有
      臺灣士林地方法院100年度訴字第254號案件審理中，未有
      相關被害人蜂擁舉證提告，不足以作為抗告人有反覆施行
      詐欺取財犯罪之虞之證據云云。惟觀諸本件起訴書（臺灣
      臺北地方法院檢察署100年度偵字第11150、18133、18529
      號）所載，抗告人分別冒以頂新集團魏應州之子魏宏帆、
      魏應州董事長夫人特別助理、莊明欽、朱柏璁副總等身份
      及名義，向宋麗鶯、美國運通公司辦理信用卡業務人員、
      王明德等人施以詐術，多次反覆實行詐欺取財犯行。從而
      ，本件除開抗告人於本院被告前案紀錄表所載之詐欺罪前
      案紀錄，抗告人僅於本件起訴書指訴範圍內，即顯已涉有
      多次詐欺取財犯行，依其冒用多人身分之實行詐欺取財犯
      罪模式，抗告人顯有反覆實行詐欺取財犯罪之虞，當已符
      合刑事訴訟法第101條之1第1項第7款之羈押要件。抗告意
      旨辯稱抗告人無反覆實施詐欺犯罪之虞，洵不足採。又抗
      告人既坦承在本案發生前已多年未居住在戶籍地址，而係
      居住在臺北市○○街居所（見原審卷一第18頁背面），卻
      自始未供出其實際住處，即有事實足認抗告人有隱匿實際
      住所藉以規避司法警察緝捕之用意，堪認抗告人有逃亡之
      虞，是抗告人同時具備刑事訴訟法第101條第1項第1款、
      第101條之1第1項第7款之羈押事由，為擔保後續審判程序
      之進行，有對抗告人執行羈押處分之必要。本件原審認抗
      告人具刑事訴訟法第101條第1項第1款（原裁定誤載為第2
      款，應予更正）、第101條之1第1項第7款之羈押事由，決
      定延長抗告人之羈押期間，並無目的與手段失衡之濫權裁
      量情事，抗告人執詞指摘原審未採准予抗告人交保並限制
      出境、限制住居之合法裁量手段，率爾羈押抗告人云云，
      殊無可採。
（三）至抗告意旨陳稱抗告人已完全坦承犯行，並反省思過，堪
      信任抗告人無再犯之虞，及抗告人之舅父願提供抗告人居
      所、監督抗告人免於再犯，及願攜抗告人按時向管區員警
      報到云云，僅有抗告人及其叔父之片面表述，以抗告人涉
      嫌多次冒用他人身分反覆實行詐欺取財之犯罪態樣觀之，
      其犯罪具有常習性，本院無從依憑抗告人上述辯詞推翻本
      件抗告人具備羈押事由及羈押必要性之判斷。
三、綜上所述，原審為續行審判程序，釐清抗告人之犯罪事實，
    並避免抗告人再反覆實行詐欺取財犯罪，認有繼續羈押抗告
    人之法定事由及其必要，因而裁定抗告人之羈押期間應自10
    0年12月7日起延長2月，核無不當。抗告人執詞提起抗告，
    請求撤銷原裁定，殊無可採，其抗告為無理由，應予駁回。
據上論斷，應依刑事訴訟法第412條，裁定如主文。
中    華    民    國    100   年    12    月   16     日
                 刑事第二十五庭  審判長法  官  黃瑞華
                                       法  官  高玉舜
                                       法  官  陳恆寬
以上正本證明與原本無異。
不得再抗告。
                                       書記官  黃家麟
中    華    民    國   100    年    12    月    20    日